---
title: "USA Accident Analysis"
author: "Davide Bassan"
date: "142329"
output:
  revealjs::revealjs_presentation:
    theme: night
    highlight: pygments
    center: true
    css: style.css
---
```{r setup, include=FALSE}
knitr::opts_chunk$set(echo = FALSE)
```

```{r, include=FALSE}
library(chron)
library(tidyr)
library(dplyr)
library(ggplot2)
library(ggmap)
library(maps)
library(mapdata)
library(scales)
library(lubridate)
require(gridExtra)
library(tibble)
```

## Il dataset

<a href="https://www.kaggle.com/sobhanmoosavi/us-accidents">US Accidents (da Kaggle)</a>

```{r, echo = FALSE}

US_Accidents <- read.csv("C:/Users/dbass/Downloads/199387_1319582_bundle_archive/US_Accidents_June20.csv")

US_Accidents <- as_tibble(US_Accidents)
```

che contiene gli incidenti avvenuti negli stati uniti contenuti nell'intervallo di tempo dall'8 Febbraio 2016 al 30 Giugno 2020

```{r dataset, echo = FALSE}

max_date <- max(substr(US_Accidents$Start_Time,0,10))

min_date <- min(substr(US_Accidents$Start_Time,0,10))

date_interval <- 
  US_Accidents %>%
  mutate(Start_Time = substr(US_Accidents$Start_Time,0,10)) %>%
  filter(Start_Time == max_date | Start_Time == min_date) %>%
  distinct(Start_Time)

date_colors <- c("#75bd5c", "#bd635b")


timeline_plot <- ggplot(date_interval, aes(x = Start_Time, y=0, color = date_colors, label = Start_Time )) +
  scale_color_manual(values = date_colors, labels = date_interval$Start_Time, drop = FALSE) +
  theme_classic() + 
  geom_hline(yintercept = 0, color = "black", size = 0.2) +
  geom_point(aes(y=0,size=3))+ 
  geom_text(aes(x = Start_Time,y=0),vjust = -2, color="black")

timeline_plot<-timeline_plot+theme(axis.line.y=element_blank(),
                 axis.text.y=element_blank(),
                 axis.title.x=element_blank(),
                 axis.title.y=element_blank(),
                 axis.ticks.y=element_blank(),
                 axis.text.x =element_blank(),
                 axis.ticks.x =element_blank(),
                 axis.line.x =element_blank(),
                 legend.position = "none"
                )

plot(timeline_plot)
```

```{r, echo = FALSE}
US_Accidents_Tidy <- select(US_Accidents, -Turning_Loop & -Country)
```


## Da dove vengono i dati?

```{r, echo = FALSE}
source_count <- 
  US_Accidents %>%
  group_by(Source) %>%
  summarise(count = n()) %>%
  arrange(desc(count))


source_bar <- ggplot(source_count, aes(x=Source, y=count, fill=Source)) +
              geom_bar(width=1,stat="identity")
            
percent_labels <- round(100*(source_count$count)/sum(source_count$count),1)
pielables<- paste(percent_labels, "%", sep="")

source_pie <- ggplot(source_count, aes(x = "", y=count, fill = Source)) + 
  geom_bar(width=1,stat ="identity", color= "white") + 
  coord_polar("y", start = 0, direction = 1) +
  theme_void() +
  geom_text(aes(x=1, y=cumsum(count) - count/3), label = pielables) + 
  ggtitle("Source Pie")
plot(source_pie)
```


## Quanto sono gravi gli incidenti negli USA?
<small>La scala è da 1 (poco grave) a 4 (molto grave)</small>
```{r, echo=FALSE}
severity_count <- 
  US_Accidents %>%
  group_by(Severity) %>%
  summarise(count = n()) %>%
  arrange(desc(count))

mean_severity <- mean(US_Accidents$Severity)
color_severity <- c("#e6f578","#ffd063","#fa5a57","#1ad92a")

severity_bar <- ggplot(severity_count, aes(x=reorder(Severity, -count), y=count))+
                         geom_bar(width=1,stat="identity", fill=color_severity)

severity_bar <- severity_bar + 
  theme(axis.ticks.x=element_blank(),
       axis.line.x=element_blank(),
                ) + 
  ggtitle("Severity Bars", paste("mean = ", mean_severity)) + 
  labs(y="Accidents", x ="Severity")
plot(severity_bar)
```


## Dove si trovano questi incidenti?

```{r, echo= FALSE}
accidents_by_place <- 
  US_Accidents %>%
  group_by(State) %>%
  summarise(count = n()) %>%
  arrange(desc(count))

accidents_by_place_bar <- 
  accidents_by_place %>%
  head() %>%
  ggplot(aes(x=reorder(State, -count), y=count, fill=State)) +
              geom_bar(width=1,stat="identity")


accidents_by_place_bar <- accidents_by_place_bar + 
  theme(
    axis.ticks.x=element_blank(),
    axis.line.x=element_blank(),
    axis.text.x = element_blank()
                ) + 
  ggtitle("Accidents By Place") + 
  labs(y="Accidents", x ="State")

plot(accidents_by_place_bar)

```


## Splittiamo i grafici per ogni grado di serietà

```{r, echo=FALSE}
severity_by_place_1 <-
  US_Accidents %>%
  filter(Severity == 1) %>%
  group_by(State) %>%
  summarise(count = n()) %>%
  arrange(desc(count))

severity_by_place_2 <-
  US_Accidents %>%
  filter(Severity == 2) %>%
  group_by(State) %>%
  summarise(count = n()) %>%
  arrange(desc(count))

severity_by_place_3 <-
  US_Accidents %>%
  filter(Severity == 3) %>%
  group_by(State) %>%
  summarise(count = n()) %>%
  arrange(desc(count))

severity_by_place_4 <-
  US_Accidents %>%
  filter(Severity == 4) %>%
  group_by(State) %>%
  summarise(count = n()) %>%
  arrange(desc(count))

severity_by_place_bar_1 <- 
  severity_by_place_1 %>%
  arrange(desc(count)) %>%
  head() %>%
  ggplot(aes(x=reorder(State, -count), y=count)) +
  geom_bar(width=0.7,stat="identity") + 
  theme(
    axis.ticks.x=element_blank(),
    axis.line.x=element_blank(),
    #axis.text.x = element_blank()
  ) +
  ggtitle("Severity 1") + 
  labs(y="Accidents", x ="State")

severity_by_place_bar_2 <- 
  severity_by_place_2 %>%
  arrange(desc(count)) %>%
  head() %>%
  ggplot(aes(x=reorder(State, -count), y=count)) +
              geom_bar(width=0.7,stat="identity") + 
  theme(
    axis.ticks.x=element_blank(),
    axis.line.x=element_blank(),
    #axis.text.x = element_blank()
  ) +
  ggtitle("Severity 2") + 
  labs(y="Accidents", x ="State")

severity_by_place_bar_3 <- 
  severity_by_place_3 %>%
  head() %>%
  ggplot(aes(x=reorder(State, -count), y=count)) +
              geom_bar(width=0.7,stat="identity") + 
  theme(
    axis.ticks.x=element_blank(),
    axis.line.x=element_blank(),
    #axis.text.x = element_blank()
  ) + 
  ggtitle("Severity 3") + 
  labs(y="Accidents", x ="State")

severity_by_place_bar_4 <- 
  severity_by_place_4 %>%
  head() %>%
  ggplot(aes(x=reorder(State, -count), y=count)) +
              geom_bar(width=0.7,stat="identity") + 
  theme(
    axis.ticks.x=element_blank(),
    axis.line.x=element_blank(),
  ) +
  ggtitle("Severity 4") + 
  labs(y="Accidents", x ="State")

grid.arrange(
severity_by_place_bar_1,
severity_by_place_bar_2,
severity_by_place_bar_3,
severity_by_place_bar_4,ncol=2)
```

```{r, echo = FALSE}
usa <- map_data("usa")
states <- map_data("state")


states_map <- ggplot(data = states) + 
  geom_polygon(aes(x = long, y = lat, group = group), color = "white") + 
  coord_fixed(1.3) +
  guides(fill = FALSE) +
  theme(
    axis.ticks.x=element_blank(),
    axis.line.x=element_blank(),
    axis.text.x = element_blank()
  )
```


## Visualizziamo tutto nella mappa, isolando ogni Severity

```{r, echo = FALSE}
map_sev_1 <- states_map + 
  geom_point(data = subset(US_Accidents, Severity == 1),  mapping = aes(x = Start_Lng, y = Start_Lat), color = "#1ad92a", size = 1) +
  theme_void() +
  ggtitle("Severity 1")

map_sev_2 <- states_map + 
  geom_point(data = subset(US_Accidents, Severity == 2),  mapping = aes(x = Start_Lng, y = Start_Lat), color = "#e6f578", size = 1) +
  theme_void() + 
  ggtitle("Severity 2")

map_sev_3 <- states_map + 
  geom_point(data = subset(US_Accidents, Severity == 3),  mapping = aes(x = Start_Lng, y = Start_Lat), color = "#ffd063", size = 1) + 
  theme_void() +
  ggtitle("Severity 3")

map_sev_4 <- states_map + 
  geom_point(data = subset(US_Accidents, Severity == 4),  mapping = aes(x = Start_Lng, y = Start_Lat), color = "#fa5a57", size = 1) +
  theme_void() +
  ggtitle("Severity 4")

grid.arrange(map_sev_1,map_sev_2,map_sev_3,map_sev_4, ncol=2)
```

## Analizziamo le strade

```{r, echo = FALSE}
accident_street <- 
  US_Accidents %>%
  group_by(Street) %>%
  summarise(count = n()) %>%
  arrange(desc(count))


accident_street_bar <- 
  accident_street %>%
  head() %>%
  ggplot(aes(x=reorder(Street, -count), y=count, fill=Street)) +
              geom_bar(width=1,stat="identity")

accident_street_bar <- accident_street_bar + 
  theme(
    axis.ticks.x=element_blank(),
    axis.line.x=element_blank(),
    axis.text.x = element_blank()
                ) + 
  ggtitle("Street With Most Accident") + 
  labs(y="Accidents", x ="Street")

plot(accident_street_bar)
```

## Focus sulla California

```{r echo = FALSE}
focus_on_california <- subset(states, region == "california")

california_accidents <- subset(US_Accidents, State == "CA")

california_plot <- ggplot(data = focus_on_california) + 
    geom_polygon(aes(x = long, y = lat, group = group), fill="white", color = "black") + 
  coord_fixed(1.3) +
  geom_point(data = california_accidents,  mapping = aes(x = Start_Lng, y = Start_Lat, color = factor(Severity)), size = 1) + 
  theme_void() +
  ggtitle("California") + 
  labs(color="Severity")
  

plot(california_plot)
```

## Split

```{r, echo = FALSE}
california_accidents_sev1 <- ggplot(data = focus_on_california) + 
    geom_polygon(aes(x = long, y = lat, group = group), fill="white", color = "black") + 
  coord_fixed(1.3) +
  geom_point(data = subset(US_Accidents, State == "CA" & Severity == 1),  mapping = aes(x = Start_Lng, y = Start_Lat), color = "#1ad92a", size = 1) + 
  theme_void() +
  ggtitle("Severity 1")

california_accidents_sev2 <- ggplot(data = focus_on_california) + 
    geom_polygon(aes(x = long, y = lat, group = group), fill="white", color = "black") + 
  coord_fixed(1.3) +
  geom_point(data = subset(US_Accidents, State == "CA" & Severity == 2),  mapping = aes(x = Start_Lng, y = Start_Lat), color = "#e6f578", size = 1) + 
  theme_void() +
  ggtitle("Severity 2")


california_accidents_sev3 <- ggplot(data = focus_on_california) + 
    geom_polygon(aes(x = long, y = lat, group = group), fill="white", color = "black") + 
  coord_fixed(1.3) +
  geom_point(data = subset(US_Accidents, State == "CA" & Severity == 3),  mapping = aes(x = Start_Lng, y = Start_Lat), color = "#ffd063", size = 1) + 
  theme_void() +
  ggtitle("Severity 3")

california_accidents_sev4 <- ggplot(data = focus_on_california) + 
    geom_polygon(aes(x = long, y = lat, group = group), fill="white", color = "black") + 
  coord_fixed(1.3) +
  geom_point(data = subset(US_Accidents, State == "CA" & Severity == 4),  mapping = aes(x = Start_Lng, y = Start_Lat), color = "#fa5a57", size = 1) + 
  theme_void() +
  ggtitle("Severity 4")

grid.arrange(california_accidents_sev1,california_accidents_sev2,
             california_accidents_sev3,california_accidents_sev4, ncol=2)
```

## Vediamo in quali strade avvengono maggiormente

```{r, echo = FALSE}
accident_ca_street <- 
  US_Accidents %>%
  filter(State == "CA") %>%
  group_by(Street) %>%
  summarise(count = n()) %>%
  arrange(desc(count))


accident_ca_street_bar <- 
  accident_ca_street %>%
  head() %>%
  ggplot(aes(x=reorder(Street, -count), y=count, fill=Street)) +
              geom_bar(width=1,stat="identity")

accident_ca_street_bar <- accident_ca_street_bar + 
  theme(
    axis.ticks.x=element_blank(),
    axis.line.x=element_blank(),
    axis.text.x = element_blank()
                ) + 
  ggtitle("Street With Most Accident") + 
  labs(y="Accidents", x ="Street")

plot(accident_ca_street_bar)
```

## La pioggia quanto conta?

```{r, echo = FALSE}
corr_rain_sun <-
  US_Accidents %>%
  group_by(Weather_Condition) %>%
  select(Weather_Condition) %>%
  summarise(count = n()) %>%
  arrange(desc(count))
  
rain_sun_bar <- 
  corr_rain_sun %>%
  head(11) %>%
  filter(Weather_Condition != "") %>%
  ggplot(aes(x=reorder(Weather_Condition, -count), y=count, fill=Weather_Condition)) +
              geom_bar(width=1,stat="identity") +
  theme(
    axis.ticks.x=element_blank(),
    axis.line.x=element_blank(),
    axis.text.x = element_blank()
  ) + 
  ggtitle("Meteorological conditions in relation to accidents") + 
  labs(y="Accidents", x ="Weather conditions") + 
  scale_fill_discrete(name = "Weather conditions")

plot(rain_sun_bar)
```


## Visibilità

```{r, echo=FALSE}
visibility <-
  US_Accidents %>%
  group_by(Visibility.mi.) %>%
  select(Visibility.mi.) %>%
  summarise(count = n()) %>%
  arrange(desc(count))
  
visibility_bar <- 
  na.omit(visibility) %>%
  head() %>%
  ggplot(aes(x=reorder(Visibility.mi., -count), y=count, fill=factor(Visibility.mi.))) +
              geom_bar(width=1,stat="identity") + 
  theme(
    axis.ticks.x=element_blank(),
    axis.line.x=element_blank(),
    axis.text.x = element_blank(),
  ) + 
  ggtitle("Visibility conditions in relation to accidents") + 
  labs(y="Accidents", x ="Weather conditions") + 
  scale_fill_discrete(name = "Visibility")
plot(visibility_bar)
```


## Quando c'è stato il maggior numero di incidenti in un solo giorno?

```{r, echo = FALSE}
days_accident <-
  US_Accidents %>%
  group_by(substr(US_Accidents$Start_Time, 0, 10)) %>%
  summarise(count = n()) %>%
  arrange(desc(count))

names(days_accident)[1] <- "date"


days_accident_bar <- 
  days_accident %>%
  head() %>% 
  ggplot(aes(x=reorder(date, -count), y=count, fill=date)) +
              geom_bar(width=0.90,stat="identity") +
  theme(
    axis.ticks = element_blank(),
    legend.position = "none"
  ) + 
  ggtitle("Days in relation to accidents") + 
  labs(y="Accidents", x ="Days") 
  
plot(days_accident_bar)
```
<small>4 Dicembre 2019  -  Nationals Cookie Day</small>

## Proviamo a cambiare punto di vista

```{r,echo = FALSE}
days_accident <-
days_accident %>%
  add_column(
    week = wday(days_accident$date)
  )

days_accident_point_graph <- 
  days_accident %>%
  ggplot(aes(x=date,y=count,color= (week==1 | week==7))) +
  geom_point() +
  ggtitle("Days Accident") + 
  labs(y="Accidents", x ="Date",color="Is weekend?") 

plot(days_accident_point_graph)
```


## Giorno o Notte?

```{r, echo=FALSE}
days_night_civil <-
  US_Accidents %>%
  group_by(Civil_Twilight) %>%
  summarise(count = n()) %>%
  arrange(desc(count))

days_night_nautical <-
  US_Accidents %>%
  group_by(Nautical_Twilight) %>%
  summarise(count = n()) %>%
  arrange(desc(count))

days_night_astronomical <-
  US_Accidents %>%
  group_by(Astronomical_Twilight) %>%
  summarise(count = n()) %>%
  arrange(desc(count))

days_night_civil_bar <- 
  days_night_civil %>%
  filter(Civil_Twilight != "") %>% 
  ggplot(aes(x= Civil_Twilight, y=count, fill=Civil_Twilight)) +
              geom_bar(width=0.50,stat="identity") +
  theme(
    axis.ticks = element_blank(),
    legend.position = "none"
  ) + 
  ggtitle("Civil Twilight") + 
  labs(y="Accidents", x="") 

days_night_nautical_bar <- 
  days_night_nautical %>%
  filter(Nautical_Twilight != "") %>% 
  ggplot(aes(x= Nautical_Twilight, y=count, fill=Nautical_Twilight)) +
              geom_bar(width=0.50,stat="identity") +
  theme(
    axis.ticks = element_blank(),
    legend.position = "none"
  ) + 
  ggtitle("Nautical Twilight") + 
  labs(y="Accidents", x="") 

days_night_astronomical_bar <- 
  days_night_astronomical %>%
  filter(Astronomical_Twilight != "") %>% 
  ggplot(aes(x= Astronomical_Twilight, y=count, fill=Astronomical_Twilight)) +
              geom_bar(width=0.50,stat="identity") +
  theme(
    axis.ticks = element_blank(),
    legend.position = "none"
  ) + 
  ggtitle("Astronomical Twilight") + 
  labs(y="Accidents", x="") 

grid.arrange(days_night_civil_bar,days_night_nautical_bar,
             days_night_astronomical_bar, ncol=3)

```


## Quanto gravi sono?



<br />
<br />
<br />
<br />
<br />
```{r, echo = FALSE}
days_civil_sev <-
  US_Accidents %>%
  filter(Civil_Twilight == "Day")

night_civil_sev <-
  US_Accidents %>%
  filter(Civil_Twilight == "Night")

print(paste("CIVIL: Night: ", mean(night_civil_sev$Severity), " Day: ", mean(days_civil_sev$Severity)))

days_nautical_sev <-
  US_Accidents %>%
  filter(Nautical_Twilight == "Day")

night_nautical_sev <-
  US_Accidents %>%
  filter(Nautical_Twilight == "Night")

print(paste("NAUTICAL: Night: ", mean(night_nautical_sev$Severity), " Day: ", mean(days_nautical_sev$Severity)))


days_astronomical_sev <-
  US_Accidents %>%
  filter(Astronomical_Twilight == "Day")

night_astronomical_sev <-
  US_Accidents %>%
  filter(Astronomical_Twilight == "Night")

print(paste("ASTRONOMICAL: Night: ", mean(night_astronomical_sev$Severity), " Day: ",mean(days_nautical_sev$Severity)))

```

## Qual'è il codice radio più comune?

```{r, echo = FALSE}
TMC_usa_global <-
  US_Accidents %>%
  group_by(TMC) %>%
  summarise(count = n()) %>%
  arrange(desc(count))


TMC_usa_day <-
  US_Accidents %>%
  filter(Civil_Twilight == "Day") %>%
  group_by(TMC) %>%
  summarise(count = n()) %>%
  arrange(desc(count))


TMC_usa_night <-
  US_Accidents %>%
  filter(Civil_Twilight == "Night") %>%
  group_by(TMC) %>%
  summarise(count = n()) %>%
  arrange(desc(count))

TMC_usa_global_bar <- 
  TMC_usa_global %>%
  na.omit() %>%
  head() %>%
  ggplot(aes(x=reorder(TMC,-count), y=count)) +
              geom_bar(width=0.50,stat="identity") +
  theme(
    axis.ticks = element_blank(),
    legend.position = "none"
  ) + 
  ggtitle("TMC Global") + 
  labs(y="n° segnalation", x="") 

TMC_usa_day_bar <- 
  TMC_usa_day %>%
  na.omit() %>%
  head() %>%
  ggplot(aes(x=reorder(TMC,-count), y=count)) +
              geom_bar(width=0.50,stat="identity") +
  theme(
    axis.ticks = element_blank(),
    legend.position = "none"
  ) + 
  ggtitle("TMC Day") + 
  labs(y="n° segnalation", x="") 


TMC_usa_night_bar <- 
  TMC_usa_night %>%
  na.omit() %>%
  head() %>%
  ggplot(aes(x=reorder(TMC,-count), y=count)) +
              geom_bar(width=0.50,stat="identity") +
  theme(
    axis.ticks = element_blank(),
    legend.position = "none"
  ) + 
  ggtitle("TMC Night") + 
  labs(y="n° segnalation", x="") 

grid.arrange(TMC_usa_global_bar,TMC_usa_day_bar,
             TMC_usa_night_bar, ncol=3)

```


## Grazie per l'attenzione.
<br />
142329
<br />
Bassan Davide
<br />
