---
title: 'USA Accidents'
author: "Davide Bassan"
date: "02/08/2020"
output: html_document
---

#TODO: RIPULIRE I GRAFICI PER LA PRESENTAZIONE

```{r}
library(tidyr)
library(dplyr)
library(ggplot2)
library(ggmap)
library(maps)
library(mapdata)

```

```{r}
US_Accidents <- read.csv("US_Accidents_June20.csv")

US_Accidents <- as_tibble(US_Accidents)

view(US_Accidents)
```


<h3>Tidy the data...</h3>

Come primo passaggio, ho notato che tutta la colonna <b>Turning_Loop</b> ha il valore <u>FALSE</u> e che tutta la colonna <b>Country</b> ha il valore <u>USA</u>.  ho provveduto così a cancellarle.
```{r}
distinct(US_Accidents, Turning_Loop)
distinct(US_Accidents, Country)
US_Accidents <- select(US_Accidents, -Turning_Loop & -Country)

head(US_Accidents)
```


<h3>Data...were are you from?</h3>

Ho notato che i dati non sono stati catturati da una sola API, bensì con 3 API differenti 
```{r}
distinct(US_Accidents, Source)

```

Ho così plottato queste tre sorgenti in un grafico (prima a barre e poi a torta)

```{r}
source_count <- 
  US_Accidents %>%
  group_by(Source) %>%
  summarise(count = n()) %>%
  arrange(desc(count))


source_bar <- ggplot(source_count, aes(x=Source, y=count, fill=Source)) +
              geom_bar(width=1,stat="identity")
            
percent_labels <- round(100*(source_count$count)/sum(source_count$count),1)

pielables<- paste(percent_labels, "%", sep="")


source_pie <- ggplot(source_count, aes(x = "", y=count, fill = Source)) + 
  geom_bar(width=1,stat ="identity", color= "white") + 
  coord_polar("y", start = 0, direction = 1) +
  theme_void() +
  geom_text(aes(x=1, y=cumsum(count) - count/3), label = pielables)
source_pie 
```

Il risultato è che l'API che ha portato più informazioni al dataset con (68.7%) è MapQuest, seguito da Bing (29.5). Solo l'1.8% delle osservazioni invece sono provenienti da entrambe le API


<h3> Accidents in USA, take a look </h3>

Una colonna molto interessante nel dataset è <b>Severity</b> che fornisce una stima della gravità dell'incidente in una scala da 1 (poco grave) a 4 (molto grave). Mi sono chiesto, in america quanti incidenti ci sono per ogni grado di serietà?
```{r}
severity_count <- 
  US_Accidents %>%
  group_by(Severity) %>%
  summarise(count = n()) %>%
  arrange(desc(count))

severity_count


severity_bar <- ggplot(severity_count, aes(x=reorder(Severity, -count), y=count, fill=factor(Severity))) +
                         geom_bar(width=1,stat="identity")
                       
                       
severity_bar
```
Il risultato è che negli Stati Uniti il più comune incidente ha <b>Severity = 2</b>, seguito da incidenti di gravezza 3. Ora calcolo ne calcolo la media

```{r}
mean_severity <- mean(US_Accidents$Severity)
print(mean_severity)
```
Il risultato è quindi che in media un incidente negli stati uniti avvenuto nell'intervallo di tempo da 08/02/2016 al 30/06/2020 ha gravità <b>2.339929</b>.


Ora ho deciso di analizzare singolarmente ogni scala di gravità, scoprendo con quale gravità e in quali stati degli USA accadessero gli incidenti più frequenti (catalogati per Severity).
```{r}
severity_count <- 
  US_Accidents %>%
  group_by(State) %>%
  summarise(count = n()) %>%
  arrange(desc(count))


severity_count_1 <-
  US_Accidents %>%
  filter(Severity == 1) %>%
  group_by(State) %>%
  summarise(count = n()) %>%
  arrange(desc(count))

severity_count_2 <-
  US_Accidents %>%
  filter(Severity == 2) %>%
  group_by(State) %>%
  summarise(count = n()) %>%
  arrange(desc(count))

severity_count_3 <-
  US_Accidents %>%
  filter(Severity == 3) %>%
  group_by(State) %>%
  summarise(count = n()) %>%
  arrange(desc(count))

severity_count_4 <-
  US_Accidents %>%
  filter(Severity == 4) %>%
  group_by(State) %>%
  summarise(count = n()) %>%
  arrange(desc(count))

severity_count
severity_count_1
severity_count_2
severity_count_3
severity_count_4

severity_bar <- 
  severity_count %>%
  head() %>%
  ggplot(aes(x=reorder(State, -count), y=count, fill=State)) +
              geom_bar(width=1,stat="identity")

severity_bar_1 <- 
  severity_count_1 %>%
  arrange(desc(count)) %>%
  head() %>%
  ggplot(aes(x=reorder(State, -count), y=count, fill=State)) +
              geom_bar(width=1,stat="identity")

severity_bar_2 <- 
  severity_count_2 %>%
  arrange(desc(count)) %>%
  head() %>%
  ggplot(aes(x=reorder(State, -count), y=count, fill=State)) +
              geom_bar(width=1,stat="identity")

severity_bar_3 <- 
  severity_count_3 %>%
  head() %>%
  ggplot(aes(x=reorder(State, -count), y=count, fill=State)) +
              geom_bar(width=1,stat="identity")

severity_bar_4 <- 
  severity_count_4 %>%
  head() %>%
  ggplot(aes(x=reorder(State, -count), y=count, fill=State)) +
              geom_bar(width=1,stat="identity")


severity_bar
severity_bar_1
severity_bar_2
severity_bar_3
severity_bar_4
```
Ne risulta che in generale lo stato con più incidenti è di gran lunga la California (<b>816824</b>), seguito da Texas (<b>329284</b>) e Florida (<b>258002</b>).

<h6>Severity 1</h6>
Per quanto riguarda la gravezza 1, risulta che lo stato con maggior numero di incidenti è l'Arizona (<b>6705</b>), seguito dalla California (<b>5801</b>) e dalla Florida (<b>3014</b>).

<h6>Severity 2</h6>
Con rilevalza 2, risulta che lo stato con maggior numero di incidenti è la Calfornia (<b>576742</b>), seguito dal Texas (<b>233840</b>) e dalla Florida (<b>165506</b>).

<h6>Severity 3</h6>
Con serietà 3, risulta che lo stato con maggior numero di incidenti è la Calfornia (<b>225820</b>), seguito dal Texas (<b>89667</b>) e dalla Florida (<b>80563</b>).

<h6>Severity 4</h6>
Con serietà 4, risulta che lo stato con maggior numero di incidenti è la Florida (<b>8919</b>), seguito dal California (<b>8462</b>) e dalla Georgia (<b>7449</b>).



A questo punto ho deciso di geolocalizzare su un grafico gli incidenti per la loro gravità.
```{r}
usa <- map_data("usa")
states <- map_data("state")


states_map <- ggplot(data = states) + 
  geom_polygon(aes(x = long, y = lat, group = group), color = "white") + 
  coord_fixed(1.3) +
  guides(fill = FALSE)


states_map + 
  geom_point(data = US_Accidents,  mapping = aes(x = Start_Lng, y = Start_Lat, color = factor(Severity)), size = 5-US_Accidents$Severity)
```

Questo grafico però mi troppo confusionario, allora ho deciso di isolare ogni grado di Severity per analizzarla singolarmente

```{r}
accidents_sev1 <- subset(US_Accidents, Severity == 1)
accidents_sev2 <- subset(US_Accidents, Severity == 2)
accidents_sev3 <- subset(US_Accidents, Severity == 3)
accidents_sev4 <- subset(US_Accidents, Severity == 4)

states_map + 
  geom_point(data = accidents_sev1,  mapping = aes(x = Start_Lng, y = Start_Lat), size = 1, color = "red")

states_map + 
  geom_point(data = accidents_sev2,  mapping = aes(x = Start_Lng, y = Start_Lat), size = 1, color = "green")

states_map + 
  geom_point(data = accidents_sev3,  mapping = aes(x = Start_Lng, y = Start_Lat), size = 1, color = "blue")

states_map + 
  geom_point(data = accidents_sev4,  mapping = aes(x = Start_Lng, y = Start_Lat), size = 1,color = "red")
```


Ho notato che si formava uno schema stradale abbastanza preciso, mi sono chiesto così quale fosse la strada Americana con più incidenti

```{r}
accident_street <- 
  US_Accidents_June20 %>%
  group_by(Street) %>%
  summarise(count = n()) %>%
  arrange(desc(count))

accident_street

```
Ed in effetti nella top 10 si presentano dieci "Interstate" 


Essendo lo stato con più abitanti mi sono concentrato sulla California
```{r}
focus_on_california <- subset(states, region == "california")

california_accidents <- subset(US_Accidents_June20, State == "CA")

ggplot(data = focus_on_california) + 
    geom_polygon(aes(x = long, y = lat, group = group), fill="white", color = "black") + 
  coord_fixed(1.3) +
  geom_point(data = california_accidents,  mapping = aes(x = Start_Lng, y = Start_Lat, color = factor(Severity)), size = 1)

ggplot(data = focus_on_california) + 
    geom_polygon(aes(x = long, y = lat, group = group), fill="white", color = "black") + 
  coord_fixed(1.3) +
  geom_point(data = california_accidents,  mapping = aes(x = Start_Lng, y = Start_Lat, color = factor(Severity)), size = 1)



california_accidents_sev1 <- subset(US_Accidents_June20, State == "CA" & Severity == 1)

ggplot(data = focus_on_california) + 
    geom_polygon(aes(x = long, y = lat, group = group), fill="white", color = "black") + 
  coord_fixed(1.3) +
  geom_point(data = california_accidents_sev1,  mapping = aes(x = Start_Lng, y = Start_Lat), size = 1)



california_accidents_sev2 <- subset(US_Accidents_June20, State == "CA" & Severity == 2)

ggplot(data = focus_on_california) + 
    geom_polygon(aes(x = long, y = lat, group = group), fill="white", color = "black") + 
  coord_fixed(1.3) +
  geom_point(data = california_accidents_sev2,  mapping = aes(x = Start_Lng, y = Start_Lat), size = 1)

california_accidents_sev3 <- subset(US_Accidents_June20, State == "CA" & Severity == 3)

ggplot(data = focus_on_california) + 
    geom_polygon(aes(x = long, y = lat, group = group), fill="white", color = "black") + 
  coord_fixed(1.3) +
  geom_point(data = california_accidents_sev3,  mapping = aes(x = Start_Lng, y = Start_Lat), size = 1)

california_accidents_sev4 <- subset(US_Accidents_June20, State == "CA" & Severity == 4)

ggplot(data = focus_on_california) + 
    geom_polygon(aes(x = long, y = lat, group = group), fill="white", color = "black") + 
  coord_fixed(1.3) +
  geom_point(data = california_accidents_sev4,  mapping = aes(x = Start_Lng, y = Start_Lat), size = 1)

```

Un altra domanda che mi sono posto è stata, con la pioggia si sono verificate più segnalazioni di incidenti?
```{r}
corr_rain_sun <-
  US_Accidents_June20 %>%
  group_by(Weather_Condition) %>%
  select(Weather_Condition) %>%
  summarise(count = n()) %>%
  arrange(desc(count))
  

corr_rain_sun

rain_sun_bar <- 
  corr_rain_sun %>%
  head() %>%
  ggplot(aes(x=reorder(Weather_Condition, -count), y=count, fill=Weather_Condition)) +
              geom_bar(width=1,stat="identity")

rain_sun_bar

```
E come risultato ho notato che la pioggia non è la causa principalle degli incidenti, infatti ne vengono fatti molti di più quando il meteo segnala bel tempo.

Incerto del risultato ottenuto ho così deciso di scoprire con quale visibilità (in miglie) venivano fatti tali incidenti

```{r}
visibility <-
  US_Accidents_June20 %>%
  group_by(Visibility.mi.) %>%
  select(Visibility.mi.) %>%
  summarise(count = n()) %>%
  arrange(desc(count))
  

visibility

visibility_bar <- 
  visibility %>%
  head() %>%
  ggplot(aes(x=reorder(Visibility.mi., -count), y=count, fill=factor(Visibility.mi.))) +
              geom_bar(width=1,stat="identity")

visibility_bar

```

Ed è stato confermato che la stragrande maggioranza degli incidenti vengano fatti in condizioni di visibilità ottimale.


Successivamente ho cercato il giorno con più incidenti ed ho cercato di localizzare tali incidenti
```{r}
days_accident <-
  US_Accidents_June20 %>%
  group_by(substr(US_Accidents_June20$Start_Time, 0, 10)) %>%
  summarise(count = n()) %>%
  arrange(desc(count))


days_accident
```
E' risultato come giorno il 4 dicembre 2019, che è stato un Mercoledì, nonchè il "National Cookie Day". Interpretando questo dato come outlier, ho deciso di scoprire dove fossero avvenuti tali incidenti.

```{r}
day_accident <-
  US_Accidents_June20 %>%
  filter(substr(US_Accidents_June20$Start_Time, 0, 10) == "2019-12-04") %>%
  group_by(State) %>%
  summarise(count = n()) %>%
  arrange(desc(count))
```
Risulta che la california in quel giorno ha avuto 2079 incidenti, circa il 42.58% degli incidenti avvenuti negli USA in quel giorno. 


Insoddisfatto di tale risultato mi sono chiesto quale fosse il mese con il maggior numero di incidenti.

```{r}
month_accident <-
  US_Accidents_June20 %>%
  group_by(substr(US_Accidents_June20$Start_Time, 0, 7)) %>%
  summarise(count = n()) %>%
  arrange(desc(count))


month_accident
```

Il risultato è stato che il mese di Ottobre 2019 (106817), il mese di Giugno 2020 (100296) ed il mese di Dicembre 2019 (98281) siano stati i tre mesi con più incidenti negli USA



Un'altra domanda che mi sono posto è stata:
Ci sono più incidenti di notte o di giorno
```{r}
days_night_civil <-
  US_Accidents_June20 %>%
  group_by(Civil_Twilight) %>%
  summarise(count = n()) %>%
  arrange(desc(count))

days_night_nautical <-
  US_Accidents_June20 %>%
  group_by(Nautical_Twilight) %>%
  summarise(count = n()) %>%
  arrange(desc(count))

days_night_astronomical <-
  US_Accidents_June20 %>%
  group_by(Astronomical_Twilight) %>%
  summarise(count = n()) %>%
  arrange(desc(count))
```
E' risultato (come avevo previsto) che il maggior numero di incidenti avvenga di giorno, ed a questo punto mi sono chiesto quale fosse la gravità media degli incidenti di notte e di giorno
```{r}
days_civil_sev <-
  US_Accidents_June20 %>%
  filter(Civil_Twilight == "Day")

night_civil_sev <-
  US_Accidents_June20 %>%
  filter(Civil_Twilight == "Night")

print(paste("Night: ", mean(night_civil_sev$Severity), " Day: ", mean(days_civil_sev$Severity)))

days_nautical_sev <-
  US_Accidents_June20 %>%
  filter(Nautical_Twilight == "Day")

night_nautical_sev <-
  US_Accidents_June20 %>%
  filter(Nautical_Twilight == "Night")

print(paste("Night: ", mean(night_nautical_sev$Severity), " Day: ", mean(days_nautical_sev$Severity)))


days_astronomical_sev <-
  US_Accidents_June20 %>%
  filter(Astronomical_Twilight == "Day")

night_astronomical_sev <-
  US_Accidents_June20 %>%
  filter(Astronomical_Twilight == "Night")

print(paste("Night: ", mean(night_astronomical_sev$Severity), " Day: ",mean(days_nautical_sev$Severity)))

```
E risulta interessante constatare come gli incidenti avvenuti di notte in generale siano lievemente più gravi rispetto a quelli avvenuti di giorno.


Guardiamo ora quale codice viene comunicato, maggiormente di notte e di giorno in USA e di notte e di giorno in California
```{r}
TMC_usa_global <-
  US_Accidents_June20 %>%
  group_by(TMC) %>%
  summarise(count = n()) %>%
  arrange(desc(count))


TMC_usa_day <-
  US_Accidents_June20 %>%
  filter(Civil_Twilight == "Day") %>%
  group_by(TMC) %>%
  summarise(count = n()) %>%
  arrange(desc(count))


TMC_usa_night <-
  US_Accidents_June20 %>%
  filter(Civil_Twilight == "Night") %>%
  group_by(TMC) %>%
  summarise(count = n()) %>%
  arrange(desc(count))


TMC_ca_global <-
  US_Accidents_June20 %>%
  filter(State == "CA")  %>%
  group_by(TMC) %>%
  summarise(count = n()) %>%
  arrange(desc(count))


TMC_ca_day <-
  US_Accidents_June20 %>%
  filter(Civil_Twilight == "Day" & State == "CA") %>%
  group_by(TMC) %>%
  summarise(count = n()) %>%
  arrange(desc(count))


TMC_ca_night <-
  US_Accidents_June20 %>%
  filter(Civil_Twilight == "Night" & State == "CA") %>%
  group_by(TMC) %>%
  summarise(count = n()) %>%
  arrange(desc(count))

```

